【裁判字號】    95,上訴,1772
【裁判日期】    950823
【裁判案由】    搶奪
【裁判全文】
臺灣高等法院刑事判決                95年度上訴字第1772號
上  訴  人
即  被  告  甲○○
                    現另案於臺灣臺北監獄臺北分監執行
上列上訴人因搶奪案件，不服臺灣板橋地方法院94年度訴字第13
62號，中華民國95年3月10日第一審判決(起訴案號：臺灣板橋地
方法院檢察署94年度偵字第6722號），提起上訴，本院判決如下
：
    主  文
上訴駁回。
    事  實
一、甲○○曾於民國92年間，因竊盜案件，經臺灣板橋地方法院
    判處有期徒刑4月確定，甫於93年7月31日執行完畢。
二、甲○○猶不知悛悔，於93年11月12日8時20 分許，駕駛其所
    有之車號PPC-608號重型機車，途經臺北縣新莊市○○路488
    號前時，見丙○○亦騎乘機車至該處門前，並將大背包1 個
    （起訴書記載為皮包；內有佳能牌數位相機1 台、臺新銀行
    信用卡、玉山銀行信用卡、上海銀行提款卡、華南銀行提款
    卡、郵局提款卡各1張、現金新臺幣＜下同＞250元、身分證
    、駕駛執照各1枚、健保卡2枚，及後述掉落地面之存摺、手
    機等物）置於機車置物箱內後步入早餐店，該機車置物箱未
    鎖，甲○○即乘丙○○在早餐店內購買早餐不知店外情形之
    機會，竟臨時起意，意圖為自己不法之所有，基於竊盜之犯
    意，取拿丙○○置於機車置物箱內之上開大背包1 個，而竊
    取得手，並因該大背包開口原未封住，致大背包內之存摺及
    手機掉落地面，甲○○乃蹲下試圖撿拾掉落於地面之存摺及
    手機，此際，適為步出早餐店之丙○○當場發現而放棄撿拾
    ，甲○○立刻攜帶竊得之大背包1個(含內中所餘其他物品）
    坐上車號PPC- 608號機車欲逃離現場，丙○○雖趨前拉住甲○○右手臂，仍遭甲○○掙脫（僅有單純掙脫動作而未對丙○○施以強暴、脅迫），駕車逃逸，丙○○當即記下前揭機
    車之車號報警處理，經警根據機車車號查獲上情。
三、案經被害人丙○○訴由臺北縣政府警察局新莊分局報由臺灣
    板橋地方法院檢察署檢察官偵查起訴。
    理  由
壹、認定犯罪事實所憑之證據及理由：
一、相關供述證據之證據能力：
    (一)按被告以外之人於偵查中向檢察官所為之陳述，除顯有不
      可信之情況者外，得為證據，刑事訴訟法第159條之1 第2
      項定有明文。對於證人丙○○於偵查中具結之證言，上訴
      人即被告甲○○並未主張此證人於偵查中之證述有何顯不
      可信之外部情況，且證人丙○○於原審審理時，亦曾出庭
      具結作證，並接受被告及其辯護人之詰問，被告之詰問權
      已獲保障，自應認證人丙○○於檢察官偵查中具結之證言
      有證據能力。
    (二)被告以外之人於檢察事務官、司法警察官或司法警察調查
      中所為之陳述，與審判中不符時，其先前之陳述具有較可
      信之特別情況，且為證明犯罪事實存否所必要者，得為證
      據，刑事訴訟法第159條之2定有明文。而此條所謂之較可
      信之特別情況，包括：證人於本案是否具有利害關係，是
      否採用一問一答方式詢問，以及目擊證人（含被害人）於
      犯罪發生後不久，其對犯罪之狀況記憶猶新，比在時間上
      相隔較久之審判庭所為之證述為可靠，亦即在檢察事務官
      、司法警察官或司法警察調查中所為之陳述，比法庭上之
      證述更有條理、清楚，更符合客觀情況等；又所謂較可信
      之特別情況，非完全必須以外部附帶情況為判斷標準，亦
      得以根據各該供述內容本身作為推知外部情況之參考資料
      （參見石井一正著，日本實用刑事證據法＜中譯本＞，第
      129、130、133 頁；土本武司著，日本刑事訴訟法要義＜
      中譯本＞，第362頁)。經查：證人丙○○於原審與被告對
      質時雖稱；無法確定竊取其物之人為被告云云，惟亦證稱
      ：「我有看清楚並記得車號，並有將車號告訴警察，我現
      在記得那輛車車號好像是PPC-068或是PPC-608，我當時記
      得號碼很確定，所以現在還有印象」、「當天我東西撿起
      來我就到後面派出所報案。（94年度偵字第6722號偵查卷
      第15頁＜提示＞，問：妳當時是否有向警察描述歹徒的特
      徵？）當時我應該是這麼講的，我有看筆錄內容，也有簽
      名。（妳看到有歹徒在撿拾妳袋內的東西，妳當時和歹徒
      的距離多遠？)大約5公尺。我已不記得歹徒衣著，樣式、
      顏色深淺都不記得，歹徒的安全帽是半罩式，臉部沒有任
      何包覆。我記得歹徒沒有戴眼鏡」、「當時歹徒從撿拾東
      西地方到他的機車上距離只有兩、三步而已。我當時有和
      歹徒面對面，在我轉身出店門看到歹徒的時候，歹徒也有
      看到我，當時我們有對望一眼。我和歹徒面對面看到歹徒
      的臉的時間大概1、2秒」等語（見原審卷第159、161、16
      5頁)，顯見證人丙○○於原審亦證承：其於原審記憶已所
      有淡退，且其於事發當時確有觀察記住歹徒所駕駛機車之
      車號，並有與歹徒面對面，其亦確有於案發當日之9 時30
      分許至同日10時20分許止之警詢中告知警員有關歹徒機車
      車號及歹徒之外表特徵，確認偵查卷第14至16頁之警詢筆
      錄係警員依其陳述而為記載，復觀以證人丙○○該一93年
      11月12日9時30 分許之警詢筆錄，依其記載內容，係採取
      一問一答方式，且當時警員尚未查得涉案機車之車主及具
      體之涉案人，亦未提示任何涉案人之照片供證人丙○○指
      認（警方最初提供被告口卡相片供證人丙○○指認，係於
      93年11月12日13時5分許之警詢，見偵查卷第17頁)，證人
      丙○○當時要無何受警員或照片引導而指認歹徒之可能性
      ，再相較於證人丙○○於原審作證之時係94年12月28日（
      見原審卷第141頁)，距事發當時，已逾一年之遙，自得認
      其於該次警詢中之證述係屬其記憶最清楚而較為可靠之陳
      述。綜上，應認證人丙○○於93年11月12日9時30 分許之
      警詢中所為之證述，在指認歹徒機車車號、歹徒外表特徵
      等方面之陳述，具有較可信之特別情況，而其此一證述復
      為證明被告犯罪事實存否所必要者，自具有證據能力。
    (三)又按除顯有不可信之情況外，公務員職務上製作之紀錄文
      書、證明文書，亦得為證據，刑事訴訟法第159條之4 第1
      款亦有明文規定。卷附之臺灣雲林監獄第二分監95年1月9
      日函文檢附之受刑人王啟泰93年11月19日接見紀錄卡記載
      之內容，係屬監所人員針對在監所受刑人或被告與親友接
      見時係與何人接見以及接見時之狀況、對話內容所為之紀
      錄文書，且此類紀錄卡係紀錄者於執行例行性之公務過程
      中（每日觀察接見狀況），本於觀察而於當場且及時之記
      載，自符合上述公務員職務上製作之紀錄文書之要件，被
      告復未主張該接見紀錄卡之紀錄有何顯不可信之外部情況
      存在，是該紀錄卡之記載亦有證據能力。
二、訊據被告甲○○固不否認車號PPC-608 號機車為其所有，並
    由其使用，未借予他人，惟矢口否認有何竊盜犯行，於偵審
    中辯稱：我從93年11月9日到同年月18 日，都在南部雲林縣
    斗六市我堂哥王煌輝家幫忙，王煌輝在賣海產，我幫他們備
    料、清洗食材、鍋盤、碗盤，還有幫忙清理採買回來的東西
    ，並不在案發現場；自93年11月9 日南下王煌輝家幫忙，我
    機車放在北部家的門外，雖未報案失竊，但有可能是他人竊
    取機車後犯案，再放回原處；證人丙○○於原審審理時有說
    在警詢時有被警方誤導，而誤指我是竊取財物之人；案發當
    時我未使用檢察官所指之0000000000號行動電話門號，該門
    號雖為我所申請，但當時是交給我父親王文永使用，本案與
    我無關云云。
三、經查：
    (一)93年11月12日8時20分許在臺北縣新莊市○○路488號前，
      丙○○騎乘機車至該處下車購買早餐，將其所有之大背包
      1 個置於未鎖之機車置物箱內，嗣丙○○走出早餐店即見
      到一男子手上抱著該大背包，蹲在地上撿拾丙○○所有掉
      落地面之存摺3、4本及手機1 支等物，而掉落地上之物原
      皆置於該原未封口之大背包內，丙○○見狀立刻上前，該
      男子見丙○○出現並趨前，乃放棄拾取地面之物，跳上在
      旁之機車手握把手催油門，丙○○趨前以右手勾住該男子
      右手臂，但因力氣太小，該男子一加油門丙○○就鬆手，
      該男子直接駕駛機車逃離現場，丙○○所有之大背包及其
      餘內中之物亦為該男子帶走，現場僅留掉落地面之存摺、
      手機等物，惟丙○○有記下該部機車之車號等事實，業據
      證人丙○○於偵查、原審先後具結證述明確（見偵查卷第
      42頁、原審卷第157至158頁）。且證人丙○○於93年11月
      12日9時30分許之警詢中已明確證稱：歹徒是騎乘1部PPC-
      608號重機車等語（見偵查卷第15頁)，嗣於原審再度確認
      其於該次警詢中所述之車號係屬正確，且於事隔1 年後猶
      能陳述該車車號為PPC-608 號，此見前引之其於原審有關
      歹徒機車車號之證言自明(見原審卷第159頁），顯見證人
      丙○○對其於1 年前在現場觀察所得之歹徒機車車號印象
      深刻，應足認此確係其自己親身觀察體驗之事實，則證人
      丙○○於上開警詢中所述歹徒機車車號為PPC-60 8號等語
      ，應確實可信，並無誤認之虞。又證人丙○○於93年11月
      12日9時30 分許之警詢中已明確證稱：「該歹徒戴半罩式
      安全帽，年約35至40歲，身高約165公分」等語(見偵查卷
      第15頁），證人丙○○此項有關歹徒外表特徵之證述，無
      受警員引導或相關照片污染之可能性，業見前述，復依該
      證人於原審結證所述：歹徒是戴半罩式安全帽，臉部沒有
      任何包覆，沒有戴眼鏡，其當時有和歹徒面對面，有對望
      一眼，其面對面看到歹徒的臉約有1、2秒，其看到歹徒時
      ，其往前走，看著歹徒，歹徒也在看著她，當時歹徒還有
      繼續在撿拾東西，其就朝著歹徒走過去等語（見原審卷第
      163、165頁），足認證人丙○○當時係在視線無阻隔之情
      況下，近距離正面直視歹徒正面，足以對歹徒之全部身型
      、外貌產生深刻且直接之正確印象，是其於93年11月12日
      9時30 分許之警詢中所述之歹徒特徵，應屬證人丙○○於
      上揭近距離情況下觀察歹徒外型所得之印象並於記憶猶屬
      清晰時所為之證述，應具有相當之憑信性。再查：(1)證人
      丙○○於該次警詢中所述之歹徒特徵，核與警員嗣調取被
      告之前科縮影照片所示之被告年齡當時為38歲，身高約為
      160至162公分之外型，實屬相符及極為相近（見偵查卷第
      27頁），證人丙○○於原審雖不能確認歹徒確為被告，惟
      仍稱：歹徒像被告照片中之人等語（見原審卷第160、163
      、第164頁）。(2)車號PPC-608號機車確屬被告所有，為被
      告自承在卷，並有車籍資料作業詳細畫面表在卷可稽（見
      偵查卷第26頁），被告於警詢、偵查及原審亦自承：該機
      車是我在使用，沒有失竊，也沒有借人等語（見偵查卷第
      21、22、49頁、原審卷第43頁），證人即被告之父王文永
      於原審亦結證稱：「車號PPC- 608號機車是甲○○買的，
      這輛機車都是甲○○在騎。家裡沒有其他人會使用這輛機
      車，我中風不能騎，甲○○的媽媽也不會騎，孫子也只有
      11歲，不會騎，弟弟在雲林，妹妹已嫁人，家裡沒有人使
      用這輛車」等語（見原審卷第144至145頁），顯見於本案
      案發當時，車號PPC-608 號機車之實際使用人僅有被告。
      是復佐以此二項事證，實足認：本案竊行確為被告所為無
      誤，此尚不受證人丙○○於原審未敢明白指認被告之影響
      。
    (二)被告於偵查及原審雖辯稱：案發當時我在南部，並不在場
      云云，並聲請傳訊證人王煌輝出庭作證，惟據證人王煌輝
      於原審審理時結證稱：被告確曾於94年1月1日前1、2月左
      右，主動以行動電話致電，表示要學作學徒後，南下斗六
      至其店內幫忙，幾天後就說家裡小孩要照顧，就要回臺北
      ，所以其陪同被告到虎尾監獄探望服刑中之他弟弟王啟泰
      ，隨後回斗六整理行李，當天由其直接載被告到斗六火車
      站，由被告一人搭車返回臺北；其記得甲○○當時過來沒
      有幾天，不到一個禮拜云云（見原審卷第153至155頁）；
      又臺灣雲林第二監獄（即前開證人所稱之虎尾監獄）95年
      1月9日雲二監宗戒字第0950800004號函檢送之接見明細表
      及受刑人王啟泰93年11月19日接見紀錄卡（見原審卷第17
      2至175頁），顯示王煌輝曾於93年11月19日帶同被告前往
      該監接見王啟泰，依該接見紀錄卡內之談話紀錄記載，外
      稱：要買餅乾而已嗎，是剛好昨天下來而已等語，依俗稱
      「下來」係指由臺灣北部南下之意，且王煌輝作生意地點
      為雲林縣斗六市、家住嘉義市，有其年籍資料在卷可查（
      見原審卷第142頁)，並無自稱前一日下來到達雲林縣之可
      能，堪認該句「剛好昨天下來」之語應係指被告無誤，是
      證人王煌輝證述被告欲返回臺北當天始陪同被告前往虎尾
      監獄之證言，顯與該接見紀錄卡記載所示之談話內容相齟
      齬，不能採信。再證人王煌輝所稱：被告過來沒有幾天，
      不到一個禮拜等語，亦核與被告於偵查中供稱：「去王煌
      輝那邊10天」云云不符（見偵查卷第50頁），則被告此部
      分所述不在場之辯解，要難採信，不足為據。被告嗣於本
      院雖具狀辯稱：王煌輝因生意關係需臺北與嘉義往來，當
      天可能是因王煌輝生意關係剛從臺北南下云云，惟查依證
      人王煌輝於原審之證言，其該段時間應均在斗六店及嘉義
      家中兩頭忙（見原審卷第153頁)，所謂：「可能」是王煌
      輝生意關係從臺北南下云云，核屬被告事後自我擬想之詞
      ，亦不足採。
    (三)被告嗣雖於本院審理時又辯稱：93年11月9 日我在南部，
      將機車停放於北部，我機車被人偷去作案，再停回原處云
      云（見本院卷第50頁背面）。惟查：被告於警詢、偵查及
      原審審理時均供承：其所有之重機車PPC-608 號機車沒有
      借給別人，沒有失竊等語，業見前述，證人王文永即被告
      之父於原審復為上揭證述，並參以原審依職權函查車號PP
      C-608號重型機車自93年10月1日至93年12月31日之交通違
      規紀錄，據交通部公路總局臺北區監理所板橋監理站94年
      11月3日北監板四字第0940004014 號函及該函檢送之該車
      相關交通違規資料，略以：經查該車分別於93年10月14日
      、93年12月8日有違規紀錄2筆，已分別於93年11月21日、
      93年12月8日繳納罰鍰結案等語（見原審卷94頁)，且依臺
      北縣政府警察局板橋分局94年12月12日北縣警板交裁字第
      0940044357號函檢附之該車於93年12月8 日在板橋市○○
      路196 巷口紅線停車遭舉發後之拖吊保管場登記領結卡，
      其上之具領人欄位之簽名人即為被告本人（見原審卷第99
      、101頁背面、104頁)，均足證：該輛PPC-608號重型機車
      平日始終皆係於被告管理、使用中，且無遭竊或借人使用
      之情事。再者，若有他人竊取該部機車，即係欲將該車據
      為己有，焉會於被告住處所在之板橋市竊取該車後，騎至
      新莊市行竊，再將該機車完好如初地停回原處？被告所辯
      顯與常理不符，其此部分辯解亦屬無據之卸責之詞，要不
      足採。
    (四)至於公訴人認被告申請使用之0000000000號行動電話門號
      ，於93年11月12日之通聯紀錄顯示被告當日在臺北縣板橋
      市、臺北市萬華等地區，並未南下一節，被告辯稱：案發
      當時未使用0000000000號行動電話門號，該門號是其父王
      文永在使用云云，證人王文永於原審具結證稱：「被告並
      無使用該號行動電話」云云，並證稱：「上開手機號碼依
      通話紀錄是打給萬華茶室的小姐」云云（原審卷第150 頁
      ），證人乙○○於本院亦證稱：0000000000號門號是被告
      父親使用，通聯紀錄內之0000000000號門號是我在用，是
      跟被告父親聯絡，我不曾使用該門號與被告聯絡等語（見
      本院卷第48、49頁），而0000000000號門號於93年11月12
      日確由乙○○申請使用之事實，亦有中華電信股份有限公
      司之租用人資料在卷可證（見本院卷第40頁）。惟證人王
      文永於原審另證稱：「0000000000號手機號碼用到去年（
      指93年）10月就沒有再使用」云云（見原審卷第146頁)，
      顯與其自己於原審及證人乙○○於本院所為之證言相矛盾
      ，則證人王文永、乙○○此等部分證言之證據價值即屬可
      疑，難以採信。且因本院並未引用0000000000號行動電話
      門號之通聯紀錄作為不採信被告不在場辯解之依據，是該
      門號當時係何人使用尚不影響上揭事實之認定，附此敘明
      。
    (五)另被告雖於本院準備程序中曾辯稱：證人丙○○於原審已
      證述在警局指認被告是因為警方之誤導，並請求調閱原審
      錄音帶云云，惟經本院受命法官當場提示原審筆錄告知被
      告有關原審筆錄已有記載證人丙○○陳述於93年11月12日
      13時5分許以後之警詢中警方有給其指認資料之經過(見本
      院卷第31頁背面），且查證人丙○○於原審所稱之警方引
      導證述，係專指犯嫌並無「拉扯」動作而言，並非指指認
      過程有何誤導（見原審卷第159頁)，被告對此尚有誤會，
      更何況，本院並未採用證人丙○○於警詢中指認被告口卡
      或照片之警詢筆錄作為認定被告有為本案竊行之證據，是
      實無調閱原審錄音帶勘驗之必要。又證人已由法官合法訊
      問，且於訊問時予當事人詰問之機會，其陳述明確別無訊
      問之必要者，不得再行傳喚，刑事訴訟法第196 條定有明
      文。查證人丙○○業經原審傳訊，並給予檢察官、被告及
      其辯護人詰問之機會，且證人丙○○於原審對於各項細節
      均就其記憶所及為詳盡之陳述，依上揭規定，自不得再予
      傳訊，被告於本院準備程序聲請再傳訊證人丙○○，本院
      認核無必要。
四、綜上所述，本件事證明確，被告所為辯解要屬事後卸責之詞
    ，均不足採，其本案犯行洵堪認定。
貳、論罪科刑部分：
一、核被告所為，係犯刑法第320條第1項之普通竊盜罪。起訴書
    固認被告所為係犯刑法第325條第1項之搶奪罪嫌，惟查：本
    案係被告見丙○○進入店內購買早餐時，意圖為自己不法之
    所有，趁丙○○之不知，將丙○○置於機車置物箱內之大背
    包及內中財物，以和平方式，破壞丙○○持有狀態而移置於
    自己實力支配之下，竊取得手，並欲撿拾於竊取過程中掉落
    地面之存摺、手機等物，且丙○○雖曾在被告駕駛機車欲逃
    離現場之時，有趨前以右手勾住被告右手臂，惟因力氣太小
    ，而未能制止被告騎乘機車離去，均見前述，則被告於取得
    上開大背包持有之時並未對丙○○施以任何不法之腕力，證
    人丙○○於原審亦證稱：嫌犯並無拉扯等語（見原審卷第15
    9頁)，是足見被告並非乘丙○○之不備及不及抗拒之際，而
    對丙○○施以不法之腕力進而奪取財物，被告本案所為核與
    刑法搶奪罪之構成要件不符，公訴人認被告係犯搶奪罪尚有
    未合，惟二者之基本社會事實同一，爰變更起訴法條。又被
    告本案行為後，就刑法第320條第1項罰金刑部分，95年7 月
    1日施行之刑法第33條第5款規定已有修正，比較新、舊法結
    果，應以行為時法律即修正前刑法第33條第5 款規定有利於
    被告。又被告行為後，刑法施行法增訂第1條之1：「中華民
    國94年1月7日刑法修正施行後，刑法分則編所定罰金之貨幣
    單位為新臺幣。94年1月7日刑法修正時，刑法分則編未修正
    之條文定有罰金者，自94年1月7日刑法修正施行後，就其所
    定數額提高為30倍。但72年6月26日至94年1月7 日新增或修
    正之條文，就其所定數額提高為3倍」，此一條文已於95 年
    7月1日施行。刑法第320條第1項所定罰金刑部分，原係依罰
    金罰鍰提高標準條例第1條前段規定提高10 倍，並以銀元作
    為計算單位，因上開包裹式修正之規定，亦隨同修正，比較
    新舊法，因1銀元係以新臺幣3元計算，原銀元罰金刑提高10
    倍，與新法以新臺幣為計算單位提高30倍，其結果並無實質
    之差異。是此等有關罰金刑之修正，修正前之規定與修正後
    之現行法相較，並無修正前規定對被告不利之情形，依刑法
    第2條第1項前段規定，自仍適用修正前之規定，均附此敘明
    。
二、被告前曾於92年間，因犯竊盜罪，經臺灣板橋地方法院判處
    有期徒刑4月確定，甫於93年7月31日執行完畢，有本院被告
    前案紀錄表1份在卷可稽，其於有期徒刑執行完畢後，5年以
    內再故意犯本件有期徒刑以上之罪，不論依修正前之刑法第
    47條或修正後之同法第47條第1 項之規定，均構成累犯，對
    被告而言並無有利或不利之情形，自不生新舊法比較之問題
    ，應逕依修正前之刑法第47條累犯規定加重其刑。
三、原審基於同一事證，變更起訴法條，認被告係犯刑法第320
    條第1項之普通竊盜罪，適用刑法第320條第1 項、修正前刑
    法第47條、罰金罰鍰提高標準條例第1 條前段之規定，並審
    酌被告前有麻醉藥品管制條例、肅清煙毒條例、毒品危害防
    制條例、竊盜等多項前科，有本院被告前案紀錄表在卷可考
    ，顯示素行不佳，出監未久即再度犯罪，面對被害人當場發
    覺犯行後仍不顧被害人之攔阻而逃逸，足認前次刑之宣告及
    執行，並未收警惕遏阻之效，且對被害人毫無補償致歉之舉
    ，犯後態度不佳，缺乏為自己行為負責之觀念，自應以相當
    之刑罰，以進行矯治，及其犯罪之動機、目的、所竊取財物
    之價值等一切情狀，量處被告有期徒刑10月。本院核其認事
    用法均無不合，量刑亦甚妥適，被告上訴猶執前詞否認犯行
    ，為無理由，應予駁回。
參、至於被告另於94年6月4日9 時許，在臺北縣三重市○○○路
    139號前，及於同日9時40分許，在臺北縣蘆洲市○○路與五
    華街大臺北菜市場，所為之連續攜帶兇器竊盜犯行，固經臺
    灣板橋地方法院於94年8月11日以94年度易字第808號判決，
    判處有期徒刑8月，於同年9月15日確定，有本院被告前案紀
    錄表及該案判決在卷可稽，惟觀以被告該案之竊行，與其本
    案竊行相距已逾7 個月之遠，被告本案復否認犯行，自難認
    被告本案竊行與該案之竊行係基於同一初發之概括犯意，無
    連續犯之裁判上一罪關係，自非該案確定判決效力所及，附
    此敘明。
據上論斷，應依刑事訴訟法第368條，判決如主文。
本案經檢察官姜貴昌到庭執行職務。
中    華    民    國    95    年    8     月    23    日
                  刑事第九庭    審判長法  官  官有明
                                      法  官  周盈文
                                      法  官  王復生
以上正本證明與原本無異。
檢察官如不服本判決應於收受送達後十日內向本院提出上訴書狀
，其未敘述上訴之理由者並得於提起上訴後十日內向本院補提理
由書（均須按他造當事人之人數附繕本）。
被告不得上訴。
                                      書記官  王宜玲
中    華    民    國    95    年    8     月    30    日
刑第320條：
（普通竊盜罪、竊佔罪）
意圖為自己或第三人不法之所有，而竊取他人之動產者，為竊盜
罪，處 5 年以下有期徒刑、拘役或 5 百元以下罰金。
意圖為自己或第三人不法之利益，而竊佔他人之不動產者，依前
項之規定處斷。
前二項之未遂犯罰之。


司法院資訊處製作；財團法人民間司法改革基金會備份。
